---
title: "Black Desert Mobile JP // Combat point"
output: html_document
---

```{r setup, include=FALSE}
#Magic word!
options(jupyter.plot_mimetypes = 'image/png')
#Load library
targetPackages <- c(
  "extrafont",
  "RColorBrewer",
  "knitr",
  "data.table",
  "GGally",
  "mclust",
  "mixtools",
  "dplyr",
  "latticeExtra",
  "devtools",
  "IRdisplay",
  "repr",
  "dtplyr",
  "ggrepel",
  "mixtools",
  "RMySQL",
  "rmarkdown",
  "reshape",
  "reshape2",
  "plotly",
  "htmlwidgets",
  "formatR",
  "webshot",
  "gridExtra",
  "TTR",
  "lubridate",
  "ggplot2"
) 
newPackages <- targetPackages[!(targetPackages %in% installed.packages()[,"Package"])]
if(length(newPackages)) {
  install.packages(newPackages, repos = "http://cran.us.r-project.org")
}
for(package in targetPackages) {
  suppressMessages(library(package, character.only = T))
}
## For 1st time only
# webshot::install_phantomjs()
# devtools::install_github("IRkernel/IRkernel")
# font_import()
# loadfonts()
rm(package, newPackages, targetPackages)

#Plot color
colfunc<-colorRampPalette(
  c(
    "red",
    "yellow",
    "springgreen",
    "royalblue"
  )
)
```
# 黒い砂漠モバイル 戦闘力について  
黒サバではリネレボと違って、他人の装備・戦闘力をのぞき見することができません。  
そのため、他人と比べた時、自分のどこが足りないのか、、、。まじめに文章書くの飽きた。  
Twitterで募集した戦闘力詳細の画面を基に、100毎に区切った平均のレーダーチャートをつくりました。おわり。




```{r cars}
summary(cars)
```
## 補足  
戦闘力は10の位切り捨てして、100毎に区切って平均を出しています。そうすると、3700, 3800あたりは僕のデータがほとんどなので、僕のデータに引っ張られてしまいます。そのため、プレイヤー毎に100区切りの平均値を出して、さらに戦闘力100毎の平均値を計算しました。もっといいやり方あれば教えてください。

##謝辞とお願い
ご協力いただきました皆さん、どうもありがとうございました。 あえて名前は伏せます。
スクショは引き続き募集中です。リツイもありがたいですが、スクショ張っていただけると助かります。TL載せたくないって人は、DMください。  
@GyuNyuYeah